臺灣臺南地方法院臺南簡易庭民事判決
110年度南勞小字第17號
原      告  萬榮行銷股份有限公司

法定代理人  呂豫文  


訴訟代理人  李仁傑  
被      告  元暐實業有限公司


法定代理人  陳世祥  

上列當事人間請求給付薪資扣押款事件，經本院臺南簡易庭於民
國110年9月28日言詞辯論終結，判決如下：
    主      文
被告應給付原告新臺幣87,799元，及自民國110年9月8日起至清
償日止，按年息百分之5計算之利息。
訴訟費用新臺幣1,000元由被告負擔。
本判決得假執行。但被告如以新臺幣87,799元為原告預供擔保後
，得免為假執行。 
　  事實及理由
壹、程序方面：
一、按訴狀送達後，原告不得將原訴變更或追加他訴，但擴張或
    減縮應受判決事項之聲明者，不在此限，民事訴訟法第255
    條第1項第3款定有明文。本件原告起訴時聲明第1項原係請
    求：「一、被告應給付原告新臺幣（下同）75,921元，並自
    起訴狀繕本送達翌日起至清償日止，按年息百分之5計算之
    利息。」嗣於民國110年8月27日以民事變更訴之聲明聲請狀
    變更訴之聲明為：「一、被告應給付原告91,082元，並自起
    訴狀繕本送達翌日起至清償日止，按年息百分之5計算之利
    息。」其後復於110年9月28日言詞辯論期日當庭更正訴之聲
    明為：「一、被告應給付原告87,799元，並自民國110年8月
    27日民事變更訴之聲明聲請狀繕本送達翌日起至清償日止，
    按年息百分之5計算之利息。」核係擴張或減縮應受判決事
    項之聲明，揆諸上開規定，尚無不合，應予准許。
二、被告元暐實業有限公司經合法通知，未於言詞辯論期日到場
    ，核無民事訴訟法第386條所列各款情形，爰依原告之聲請
    ，由其一造辯論而為判決。
貳、實體方面：
一、原告起訴主張：
　㈠債務人陳世祥因積欠原告貸款169,854元、利息等未清償，經
    原告取得執行名義後向本院聲請強制執行陳世祥對被告之薪
    資債權，經本院以109年度司執字第82878號受理在案，並於
    109年9月2日以南院武109司執迅字第82878號執行命令，就
    陳世祥對被告每月得支領之各項薪資債權（包括薪俸、獎金
    、津貼、研究費等在內）3分1予以扣押，並於109年9月15日
    核發移轉命令（下合稱系爭執行命令），命被告應將陳世祥
    對其之薪資債權3分之1，在附表債權範圍內移轉於原告，詎
    被告於收受系爭執行命令後未聲明異議，亦未依系爭執行命
    令所載之內容將薪資債權移轉並給付予原告，屢經原告通知
    並寄發台中公益路郵局第89號存證信函催討，均置之不理，
    爰依系爭移轉命令、薪資債權之法律關係提起本件訴訟。
　㈡依行政院勞動部所公告之109年、110年每月最低基本工資23,
    800元、24,000元計算，被告自109年10月起至110年8月止，
    應給付原告之扣押款共計為87,799元【計算式：（23,800元
    ×1/3×3）＋（24,000元×1/3×8）=87,799】。
　㈢聲明：請求判決如主文第1項所示。
二、被告未於言詞辯論期日到場，亦未提出書狀作何聲明或陳述
    。
三、本院之判斷：
  ㈠按對於薪資或其他繼續性給付之債權所為強制執行，於債權
    人之債權額及強制執行費用額之範圍內，其效力及於扣押後
    應受及增加之給付；前項債務人於扣押後應受及增加之給付
    ，執行法院得以命令移轉於債權人；上揭移轉命令，送達於
    第三人時發生效力，強制執行法第115條之1第1項、第2項前
    段、第118條第2項分別定有明文。且執行法院所發之收取命
    令與移轉命令不同，前者債權人僅取得以自己名義向第三人
    收取金錢債權之收取權，債務人僅喪失其收取權，而未喪失
    其債權；後者債務人對於第三人之金錢債權已移轉於債權人
    ，債務人即喪失其債權（最高法院63年台上字第1966號判例
    意旨參照）。是以，倘執行法院已向第三人發移轉命令時，
    執行債務人對第三人之債權已移轉於執行債權人，執行債權
    人即得依該已發生效力之移轉命令，於第三人不依該移轉命
    令對執行債權人為給付時，直接起訴請求第三人給付，是原
    告提起本件訴訟，於法自無不合，先予敘明。
　㈡經查，本件原告主張上開之事實，業據其提出本院109年9月2
    日、109年9月15日109司執字第82878號執行命令、台中公益
    路郵局第89號存證信函、收件回執、債權計算表、最低生活
    費、臺灣歷年來基本薪資表等為證，並經本院依職權調取本
    院109年度司執字第82878號號卷核閱無訛；且被告對於原告
    主張之事實，已於相當時期受合法之通知，而於言詞辯論期
    日不到場，亦未提出任何書狀或證據資料爭執原告之主張，
    依民事訴訟法第280條第3項前段準用同條第1項之規定，應
    視同自認，綜合上開證據調查結果，自堪信原告之主張為真
    實。
四、綜上所述，被告既不爭執陳世祥對被告有實際之薪資債權存
    在，從而，原告主張依系爭移轉命令、薪資債權之法律關係
    訴請被告給付87,799元，及自民事變更訴之聲明聲請狀繕本
    送達被告翌日即110年9月8日起至清償日止，按年息百分之5
    計算之法定遲延利息，為有理由，應予准許。 
五、按小額訴訟，法院為訴訟費用之裁判時，應確定其費用額；
    訴訟費用，由敗訴之當事人負擔，民事訴訟法第436條之19
    第1項、第78條分別定有明文。查本件訴訟費用即第一審裁
    判費經核為1,000元，爰依職權確定上開訴訟費用由敗訴之
    被告負擔。
六、又按法院就勞工之給付請求，為雇主敗訴之判決時，應依職
    權宣告假執行。前項情形，法院應同時宣告雇主得供擔保或
    將請求標的物提存而免為假執行。勞動事件法第44條第1、2
    項定有明文。而本件既為被告即雇主敗訴之判決，爰依前開
    規定，判決如主文第3項所示。
七、據上論結，本件原告之訴為有理由，依民事訴訟法第436條
    第2項、第385條第1項前段、第78條、第436條之19第1項及
    勞動事件法第44條第1、2項，判決如主文。
中　　華　　民　　國　　110 　年　　10　　月　　5 　　日
                臺灣臺南地方法院臺南簡易庭勞動法庭
                                法  官  洪碧雀 
以上正本證明與原本無異。
如不服本判決，應於送達後廿日內，向本院提出上訴狀並表明上
訴理由（須附繕本）。
對於小額程序之第一審判決之上訴，非以其違背法令之理由，不
得為之。且上訴狀內應記載表明原判決所違背之法令及其具體
內容。依訴訟資料可認為原判決有違背法令之具體事實者。
如委任律師提起上訴者，應一併繳納上訴審裁判費。
中　　華　　民　　國　　110 　年　　10　　月　　5 　　日
                               書記官  林政良　　　　　　　　　　　　　　　　
附表：原告對債務人陳世祥之債權金額 169,854元，及其中169,754元自94年12月16日起至95年1月16日止按年息百分之18.25計算之利息，並自95年1月17日起104年8月31日日止，按年息百分之20計算之利息，暨自104年9月1日起至清償日止，按年息百分之15計算之利息，程序費用500元及 本件執行費1,363元。